【裁判字號】    97,抗,405
【裁判日期】    971118
【裁判案由】    撤銷緩刑
【裁判全文】
臺灣高等法院臺南分院刑事裁定           97年度抗字第405號
抗  告  人  甲○○
即  受刑人
上列抗告人因撤銷緩刑案件，不服臺灣臺南地方法院中華民國97
年9月26日裁定（97年撤緩字第92號），提起抗告，本院裁定如
下：
    主  文
抗告駁回。
    理  由
一、本件抗告意旨略以：
  (一)原裁定係以刑法第75條之1「受緩刑宣告而有下列情形之一
    ，足認原宣告之緩刑難收其預期之效果，有執行刑罰之必要
    者，得撤銷其宣告：…二緩刑期內因故意犯他罪，而在緩刑
    期內受得易科罰金之有期徒刑、拘役或罰金之宣告確定者…
    」為論據，撤銷抗告人本院94年度上訴字第642號刑事判決
    之緩刑宣告。然查，抗告人系爭違反商標法之案件，係抗告
    人於緩刑期間『前』所犯，此由臺灣臺南地方法院96年度易
    字第1609號刑事判決所載「…竟基於販賣之犯意，先於民國
    95年初某日起…」可查。況該案所涉商標，本有爭議，若與
    其他故意犯罪相比，而認抗告人不知反省，反社會性大，應
    予撤銷緩刑宣告實施刑罰，顯有未洽。
  (二)再者，抗告人之父年屆65歲，現無工作，母親罹患癌症，領
    有身心殘障手冊，端賴抗告人養家維生，抗告人雖有一兄長
    ，但其經濟拮拒，人在高雄，無暇兼台南雙親之生活，若抗
    告人為此服刑，雙親生活堪慮。
  (三)為此，依法請求撤銷原裁定云云。
二、按受緩刑之宣告而有下列情形之一，足認原宣告之緩刑難收
    其預期效果，而有執行刑罰之必要者，得撤銷其宣告：一緩
    刑前因故意犯他罪，而在緩刑期內受得易科罰金之有期徒刑
    、拘役或罰金之宣告確定者。二緩刑期內因故意犯他罪，而
    在緩刑期內受得易科罰金之有期徒刑、拘役或罰金之宣告確
    定者。三緩刑期內因過失更犯罪，而在緩刑期內受有期徒刑
    之宣告確定者。四違反第74條第2項第1款至第8款所定負擔
    情節重大者。前條第2項之規定，於前項第1款至第3款情形
    亦適用之，刑法第75條之1規定甚明。
三、查抗告人於本院94年度上訴字第642號著作權法案件受緩刑
    宣告後，因故意犯明知為未得商標權人同意，於同1商品使
    用相同之註冊商標而販賣罪，於緩刑期內之97年1月30日經
    臺灣臺南地方法院以96年度易字第1609號判決判處有期徒刑
    5月，如易科罰金以新臺幣2千元折算1日，上訴後，經本院
    於97年6月24日以以97年上易字第153號駁回上訴確定在案，
    有臺灣高等法院被告前案紀錄表及該案刑事判決各1份在卷
    可按。抗告人前案所犯違反著作權法案件，為明知係侵害著
    作財產權之重製光碟而散布，所侵害之法益係著作財產權人
    之著作財產權；而其後案所犯違反商標法罪，為明知為未得
    商標權人同意，於同1商品使用相同之註冊商標而販賣，侵
    害商標權人之商標權，審酌前後兩案，抗告人所侵害之法益
    相類似，均為智慧財產權。又抗告人後案係以網路拍賣之方
    式，販賣仿冒商標商品謀利，數量高達1千多件，其故意更
    犯之罪情節明顯非輕。觀諸抗告人於前案判決後，隨即一再
    故意侵犯他人智慧財產權，顯見其對他人智慧財產權欠缺尊
    重之漠然態度，惡性非輕，足認前案緩刑之宣告，無法使抗
    告人收警愓之功用，促其改過向善，而不為違法犯行，併參
    酌抗告人上開前、後犯案之情節，足認原宣告之緩刑難收預
    期效果，依刑法第75條之1第1項第2款之規定，自得撤銷其
    前案所受之緩刑宣告。
四、綜上所述，原審依檢察官之聲請而撤銷抗告人緩刑之宣告，
    於法自屬有據，本院經核原裁定認事用法並無不合，抗告人
    指摘原裁定不當，為無理由，應予駁回。
五、據上論結，應依刑事訴訟法第412條，裁定如主文。
中    華    民    國    97    年    11    月    18    日
                  刑事第二庭    審判長法  官  葉居正
                                      法  官  吳勇輝
                                      法  官  郭千黛
以上正本證明與原本無異。
不得再抗告。
                                      書記官  尤乃玉
中    華    民    國    97    年    11    月    18    日


司法院資訊處製作；財團法人民間司法改革基金會備份。
